# 企业合并处理

提问人：a4260500 时间：2016-10-23 13:10:02
目前手上碰到的一些问题： 公司A与公司A员工在 2005 年成立了一家公司B，A公司占股份30%，其余70%在其员工手上，大股东依然是A，公司B主要负责公司A的后勤管理，公司A采用权益法处理，公司B的高管全部是公司A派遣， 2010 年 5 月，公司A从员工手上收回股份，分 2 次进行，第一次收购50%达到80%， 11 月份收购20%，达到100%。
我想问的是，两次从员工手上回收的股份是否属于一揽子同一控制下的企业合并？ 账务处理是不是 第一次收购 借：长期股权投资（账面净资产 50% ） 贷 : 银行存款 （差额计入资本公积） 第二次收购 借：长期股权投资 （账面净资产20%） 贷:银行存款 （差额计入资本公积） 最后把权益法核算下长投转为成本法： 借：长期股
权投资 （账面净资产） 贷：长期股权投资——成本 长期股权投资——损益调整
资本公积 (差额） 不考虑其他综合收益
那么由于以前采用权益法核算，当年公司A1-5月份、6-11月份的利润在个别报表和合并报表下分别如何处理？ 也就是说当年的投资收益如何处理，谢谢大家了，我的表达能力不好，麻烦了。

回答人：chenyiwei
如果设立B的目的就是为A提供后勤管理服务，则由于该特定设立目的，A是B的唯一客户，且B的高管全部由A委派，A自身是第一大股东等因素，需考虑是否A从一开始就应将B纳入合并报表范围，此前的权益法核算是否恰当。例如，此次A收购B的员工持股时的价格就可以作为考虑证据之一。 如果此前A确实不控制B，后来收购股权后才取得控制权的，则应认定为非同一控制下合并。